臺灣臺北地方法院刑事判決　　　　　　　96年度易字第1865號
公　訴　人　臺灣臺北地方法院檢察署檢察官
被　　　告　丙○○
　　　　　　　　　　(
上列被告因竊盜案件，經檢察官提起公訴（九十六年度偵字第一
四六四八號），經本院改依簡式審判程序審理，茲判決如下：
    主  文
丙○○夜間侵入住宅竊盜，累犯，處有期徒刑陸月。又攜帶兇器
踰越安全設備竊盜，累犯，處有期徒刑玖月。應執行有期徒刑壹
年貳月。
    事  實
一、丙○○前因竊盜案件，經臺灣高等法院於民國九十二年三月
    十三日以九十一年度上易字第三四六九號判處有期徒刑三年
    確定，甫於九十四年八月十二日縮短刑期執行完畢。詎竟不
    知悔改，因於九十六年五月間失業，欠缺生活費用，竟意圖
    為自己不法之所有，先於九十六年五月九日凌晨一時許，進
    入臺北市中山區○○○路七０號大樓地下室管理員室後，趁
    管理員郭金鏞睡著之際，偷竊郭金鏞掛放於牆上褲子口袋裡
    之現金新臺幣（下同）四萬三千多元及皮夾一只（內有現金
    一千多元，合計共竊得現金四萬五千元），於得手將現金取
    出花用，並將皮夾丟棄於附近巷弄中。又於九十六年七月十
    三日凌晨一時許行經臺北市○○區○○路一段四七號前之大
    廈管理員崗亭時，因見四下無人，即隨手竊取路旁機車置物
    架內，不知為何人所有，客觀上足對人之生命、身體、安全
    構成威脅，具有危險性之一字起子一把（此部分竊盜行為未
    據起訴），將崗亭窗戶門鎖撬開後進入，竊得該崗亭使用人
    乙○○所有價值約九千元之OLYMPUS牌A00000000型數位相機
    一台後離去。嗣丙○○於九十六年七月十三日凌晨五時許，
    在臺北市○○區○○路二段三六六巷遭警臨檢後，查獲其竊
    取數位相機一事，並扣得一字起子一把，丙○○並於警方未
    發覺時，就竊取郭金鏞現金及皮夾之事自首而接受裁判。
二、案經臺北市政府警察局松山分局報告臺灣臺北地方法院檢察
    署檢察官偵查起訴。
    理  由
一、按本件被告所犯係死刑、無期徒刑、最輕本刑為三年以上有
    期徒刑以外之罪，其於準備程序就前揭被訴犯罪事實為有罪
    之陳述，經本院告知簡式審判程序之旨，並聽取其與公訴人
    之意見後，本院認無不得或不宜改依簡式審判程序進行之處
    ，爰依刑事訴訟法第二百七十三條之一第一項、第二百八十
    四條之一，裁定為簡式審判程序，合先敘明。
二、前開犯罪事實，業據被告丙○○於警訊、偵查及本院訊問時
    均坦承不諱，核與被害人郭金鏞、乙○○指訴失竊情節大致
    相符，並有現場照片四張、扣押物品目錄表及贓物認領保管
    單各一紙附卷可資佐證。至公訴意旨雖認被告所竊得被害人
    郭金鏞之現金係為七萬元，而非被告所供之四萬五千元，並
    有被害人郭金鏞之警訊筆錄為證，然被告自警詢、偵查及本
    院審理中均供稱，其自郭金鏞處所竊得之款項係四萬五千元
    無誤，且警方查獲被告有本件竊盜犯行，係被告自行供出，
    而其所供四萬五千元與郭金鏞所述之七萬元金額相去不遠，
    自無就竊取金額故為不實陳述之必要，又本件並無其他證據
    佐證郭金鏞所述為真，是被害人郭金鏞所述遭竊金額係七萬
    元應不可採，被告所辯係竊得四萬五千元等語，應堪採信，
    附此敘明。
三、按刑法第三百二十一條第一項第一款之夜間侵入住宅竊盜罪
    ，其所謂「住宅」，乃指人類日常居住之場所而言，公寓亦
    屬之。至公寓之地下室，雖僅供各住戶出入通行及管理員休
    息之用，然就公寓之整體而言，該地下室仍為該公寓之一部
    分，而與該公寓有密切不可分之關係，故於夜間侵入公寓地
    下室竊盜，亦有妨害居住安全之情形，是核被告於夜間進入
    臺北市中山區○○○路七０號大樓地下室管理員室竊取被害
    人郭金鏞財物部分之犯罪事實，係犯刑法第三百二十一條第
    一項第一款之夜間侵入住宅竊盜罪。而所謂兇器，其種類並
    無限制，凡客觀上足以對人之生命、身體、安全構成威脅，
    具有危險性之兇器均屬之，且只需行竊時攜帶此種具有危險
    性之兇器為已足，並不以攜帶之初有行兇之意圖為必要，
    本件扣案之一字起子一把為金屬材質，質地剛硬，前端平直
    鋒利，客觀上足對人之生命、身體、安全構成威脅，自屬兇
    器之一種，被告持前揭一字起子一把，撬開管理員崗亭窗戶
    之安全設備後進入竊取數位相機，其所為即係犯刑法第三百
    二十一條第一項第二款、第三款攜帶兇器踰越安全設備竊盜
    罪。公訴意旨原雖認被告竊取郭金鏞財物部分為刑法第三百
    二十條第一項普通竊盜罪，惟業經檢察官於本院審理中變更
    起訴法條為刑法第三百二十一條第一項第一款，因此部分起
    訴基本事實同一，本院自應審理，並變更起訴法條；至公訴
    意旨另對被告竊取被害人乙○○數位相機部分，認尚成立刑
    法第三百二十一條第一項第一款之情形，然被告行竊時所進
    入之崗亭，係位於住宅之外，平時僅日間供被害人乙○○使
    用處理社區管理事務，夜間並無人居住等情，業經乙○○於
    本院證述明確，則該崗亭並非住宅，縱符合建築物之定義，
    因平日並無人居住，亦與刑法第三百二十一條第一項第一款
    規定內容不合，公訴人所指容有誤會，應予更正。被告前因
    竊盜案件，經臺灣高等法院於九十二年三月十三日以九十一
    年度上易字第三四六九號判處有期徒刑三年確定，甫於九十
    四年八月十二日縮短刑期執行完畢一節，有臺灣高等法院被
    告全國前案紀錄表一紙在卷可稽，其受徒刑執行完畢，於五
    年內故意再犯本二件有期徒刑以上之罪者，為累犯，均應依
    法加重其刑至二分之一。惟被告於犯罪後，在未有偵查犯罪
    職務之機關或公務員發覺其為犯罪人前，主動供承有竊取被
    害人郭金鏞財物部分之犯罪行為，自首並接受裁判一節，業
    據臺北市政府警察局松山分局中崙派出所警員甲○○到庭證
    述甚詳，則就被告此部分犯行，應依刑法第六十二條前段之
    規定，減輕其刑，並先加後減之。爰審酌被告素行不良，年
    輕力壯卻不思以正當方式賺取生活所需，僅因一時失業需款
    孔急，即多次竊取他人物品，然犯後坦承犯行，並對部分犯
    罪事實自首並接受裁判等一切情狀，分別量處如主文所示之
    刑，並定其應執行之刑。扣案一字起子一把雖係供被告犯罪
    所用之物，然因被告否認為其所有，爰不另為沒收之諭知。
四、至公訴人雖以被告多次犯竊盜罪，又再犯本案竊盜犯行，顯
    有犯罪之習慣，毫無改過遷善之意，僅藉刑罰之執行實已不
    足矯治，聲請依竊盜犯贓物犯保安處分條例第三條第一項第
    一款之規定，併為刑前強制工作處分之諭知等語。然本件被
    告自九十四年八月十二日出獄後即至餐廳工作賺取生活費用
    ，係至今年五月間失業後始為本案竊盜犯行等情，亦據被告
    於警詢、偵查及本院審理中供述甚詳，且被告於九十六年五
    月初竊得被害人郭金鏞之財物後，遲至同年七月中始再竊取
    被害人乙○○之財物，尚難認被告有犯罪之習慣，且無任何
    事證可認被告係因遊蕩、懶惰成習而犯罪，亦與刑法第九十
    條得諭知強制工作之情形不符。況被告已於本院審理時坦承
    犯行，態度尚佳，且本院亦已將被告素行、犯罪情節等採為
    量刑之依據，因認被告經前開主文所示有期徒刑之執行後，
    已足以收其教化矯治之效，是爰不另為強制工作之諭知。
據上論結，應依刑事訴訟法第二百七十三條之一第一項、第二百
九十九條第一項前段、第三百條，刑法第三百二十一條第一項第
一款、第二款、第三款、第四十七條、第六十二條前段、第五十
一條第一項第五款，判決如主文。
本案經檢察官汪南均到庭執行職務。
中　　華　　民　　國　　96　　年　　8 　　月　　31　　日
　　　　　　　　　臺灣臺北地方法院刑事第二庭
                        法　官　劉秀君
上正本證明與原本無異。
如不服本判決，應於判決送達後10日內向本院提出上訴狀（應抄
附繕本）。告訴人或被害人如對於本判決不服者，應具備理由請
求檢察官上訴，其上訴期間之計算係以檢察官收受判決正本之日
期為準。
                        書記官  吳俊龍
中　　華　　民　　國　　96　　年　　8 　　月　　31　　日
